臺灣臺中地方法院刑事判決
111年度簡上字第71號
上  訴  人  臺灣臺中地方檢察署檢察官
被      告  林昕諺



上列上訴人因傷害案件，不服本院臺中簡易庭110年度簡字第130
8號民國110年11月29日第一審簡易判決（聲請簡易判決處刑案號
：110年度偵字第16085號），提起上訴，本院管轄之第二審合議
庭判決如下：
    主    文
上訴駁回。
    事實及理由
一、本案經本院審理結果，認第一審簡易判決除事實及理由欄三
    贅載刑法第47條第1項，應顯屬誤載外，其餘之認事用法、
    量刑均無不當，應予維持，除原審判決上開誤載法條之部分
    應予更正外，餘均引用第一審簡易判決書記載之事實、證據
    及理由（詳如附件），並補充「被告林昕諺於本院審理時之
    自白」為證據。
二、檢察官上訴意旨略以：被告林昕諺僅因細故即以麵碗朝告訴
    人謝昭良臉部猛擲，造成告訴人右眼挫傷、臉部開放性傷口
    3公分。而人體眼睛及周圍臉部屬脆弱部位，被告對之攻擊
    ，危險性及惡性較攻擊人體四肢等類似部位大，量刑時應稍
    從重，始合乎適度。且被告一擲麵碗就造成開放性傷口，可
    見其用力猛烈，惡意較重，亦宜從重量刑。被告犯本件傷害
    罪後，迄今未向告訴人道歉、認錯，使告訴人受害心情難以
    平復，犯罪後態度不佳，也應從重量刑。原審僅判處被告拘
    役40日，失之過輕，違背罪刑相當性原則，難認妥適等語。
三、按量刑之輕重，係事實審法院得依職權自由裁量之事項，茍
    已斟酌刑法第57條各款所列情狀而未逾越法定刑度，則不得
    遽指為違法；又刑罰之量定屬法院自由裁量之職權行使，但
    仍應審酌刑法第57條所列各款事由及一切情狀，為酌量輕重
    之標準，並非漫無限制，在同一犯罪事實與情節，如別無其
    他加重或減輕之原因，下級法院量定之刑，亦無過重或失輕
    之不當情形，則上級法院對於下級法院之職權行使，原則上
    應予尊重（最高法院72年台上字第6696號判例、85年度台上
    字第2446號判決意旨參照）。經查，原審以被告犯傷害罪，
    事證明確，並審酌被告遇事不思以和平理性方式處理，竟率
    然傷害他人，侵害他人身體權，缺乏法治觀念，所為不可取
    ；惟念被告犯後已坦認犯行，衡以被告之犯罪動機、犯罪手
    段、造成告訴人勢之犯罪損害情形、未能取得告訴人之諒解
    或與之達成調解、被告之前科素行等一切情狀，量處拘役40
    日，如易科罰金以新臺幣1000元折算1日，認事用法並無不
    當，量刑亦尚屬妥適而無違法之處，難認有何明顯裁量逾越
    或濫用之違法情事，自應予維持。綜上，本件檢察官上訴為
    無理由，應駁回上訴。至被告所持之麵碗，雖屬供本案傷害
    犯罪所用之物，然並未扣案，被告於本院審理時供稱：是我
    經營牛肉麵店的碗，牛肉麵店已經收起來了，碗都賣掉了等
    語，衡酌此物僅係一般生活常見物品，經濟價值不高，應不
    具刑法上之重要性，爰依刑法第38條之2第2項規定，不予宣
    告沒收，附此敘明。
據上論斷，應依刑事訴訟法第455條之1第1項、第3項、第373 條
、第368條，判決如主文。
本案經檢察官詹益昌聲請簡易判決處刑，檢察官林煒容到庭執行
職務。 　　
中　　華　　民　　國　　111 　年　　8 　　月　　18　　日
                  刑事第十四庭  審判長法  官 黃司熒
                                      法  官 田雅心 
                                      法  官 許慧珍 
以上正本證明與原本無異。
本件不得上訴。 
                                      書記官  姚志鴻
中　　華　　民　　國　　111 　年　　8 　　月　　18　　日
附件：
臺灣臺中地方法院刑事簡易判決
110年度簡字第1308號
公　訴　人　臺灣臺中地方檢察署檢察官
被　　　告　林昕諺　男　(民國00年0月0日生)
　　　　　　　　　　身分證統一編號：Z000000000號
　　　　　　　　　　住○○市○○區○○○路000○00號4樓
上列被告因傷害案件，經檢察官提起公訴(110年度偵字第16085
號)，經被告於本院準備程序時自白犯罪(110年度訴字第1841號)
，本院合議庭認為宜以簡易判決處刑，裁定由受命法官逕以簡易
判決處刑如下：
    主      文
林昕諺犯傷害罪，處拘役肆拾日，如易科罰金，以新臺幣壹仟元
折算壹日。
    事實及理由
一、本案犯罪事實、證據，除證據部分補充：「被告林昕諺於本
    院準備程序之自白。」外，餘均引用如附件檢察官起訴書之
    記載。
二、核被告林昕諺所為，係犯刑法第277條第1項之傷害罪。爰審
    酌被告遇事不思以和平理性方式處理，竟率然傷害他人，侵
    害他人身體權，缺乏法治觀念，所為不可取；惟念被告犯後
    已坦認犯行，衡以被告之犯罪動機、犯罪手段、造成告訴人
    謝昭良傷勢之犯罪損害情形、未能取得告訴人之諒解或與之
    達成調解、被告之前科素行等一切情狀，量處如主文所示之
    刑，並諭知如易科罰金之折算標準。至被告持用本案犯行之
    麵碗，並無積極證據可認屬被告所有，爰不予宣告沒收。
三、依刑事訴訟法第449條第2項、第3項、第454條第2項，刑法
    第277條第1項、第47條第1項、第41條第1項前段，刑法施行
    法第1條之1 第1 項，逕以簡易判決處刑如主文。
四、如不服本判決，得自收受送達之翌日起20日內向本院提出上
    訴狀，上訴於本院第二審合議庭(應附繕本) 。
本案經檢察官詹益昌提起公訴，檢察官張溢金到庭執行職務。  
中　　華　　民　　國　　110 　年　　11　　月　　29　　日
                刑事第十庭    法  官  吳珈禎
以上正本證明與原本無異。
告訴人或被害人如不服判決，應備理由具狀向檢察官請求上訴，
上訴期間之計算，以檢察官收受判決正本之日起算。
　　　　　　　　  　　　　　  書記官  江婉君
中　　華　　民　　國　　110 　年　　11　　月　　30　　日
附錄論罪科刑法條全文：
中華民國刑法第277條
傷害人之身體或健康者，處 5 年以下有期徒刑、拘役或 50 萬
元以下罰金。
犯前項之罪，因而致人於死者，處無期徒刑或 7 年以上有期徒
刑；致重傷者，處 3 年以上 10 年以下有期徒刑。
附件：
臺灣臺中地方檢察署檢察官起訴書                      甘股
                                    110年度偵字第16085號
　　被　　　告　林昕諺　男　25歲（民國00年0月0日生）
　　　　　　　　　　　　住○○市○○區○○○路000○00號4
　　　　　　　　　　　　樓
　　　　　　　　　　　　居臺中市○○區○○○路000巷0弄00
　　　　　　　　　　　　號5樓
　　　　　　　　　　　　國民身分證統一編號：Z000000000號
上列被告因傷害案件，業經偵查終結，認應提起公訴，茲敘述犯
罪事實及證據並所犯法條如下：
　　　  犯罪事實
一、林昕諺在臺中市○○區○○○○000○0號經營解憂牛肉麵店，於民國
    110年3月27日18時15分許，在該牛肉麵店前，因與前去消費
    之謝昭良就是否已付費發生爭執，以及謝昭良嫌麵難吃等細故
    ，竟基於傷害人身體之犯意，以麵碗朝謝昭良頭部丟擲之方
    式傷害謝昭良，致謝昭良因而受有臉部開放性傷口3公分、右
    眼挫傷等傷害。
二、案經謝昭良訴由臺中市政府警察局烏日分局報告偵辦。
  　　　證據並所犯法條
一、被告林昕諺經本署傳喚未到，於警詢中坦承上開犯行。經查
    ，被告上開犯行業據告訴人謝昭良指訴甚詳，且有員警職務
    報告及監視錄影畫面翻拍照片在卷可稽，告訴人因而受有臉
    部開放性傷口3公分、右眼挫傷等傷害，亦有告訴人受傷後
    之臉部照片及臺中榮民總醫院診斷證明書等在卷足證，被告
    犯嫌，實堪認定。
二、核被告所為，係犯刑法第277條第1項之傷害罪嫌。至於告訴
    人認被告應係涉犯重傷害罪嫌乙節，經查，告訴人所受之傷
    害應未達刑法規定之重傷害程度，此有臺中榮民總醫院110
    年8月25日中榮醫企字第1104202770號函在卷可參，是告訴
    意旨容有誤會，附此敘明。
三、依刑事訴訟法第251條第1項提起公訴。　　　　　　
　　此    致
臺灣臺中地方法院
中　　華　　民　　國　 110　　年　　9 　　月　　28　　日
　　　　　　　　　　　　　　　檢　察　官  詹益昌
本件正本證明與原本無異 
中　　華　　民　　國　 110　  年　  10    月　  6     日
                              書  記  官  劉振陞